# 单方面增资

提问人：lbwl 时间：2011-03-15 18:15:36
假设我有个子公司，持股比例80%，由于有新股东加入，他单方面增资，导致我持股比例下降为40%，增资时子公司有一块地评估增值 100 万，被投资单位会形成资本公积-资本溢价，那么您看这种情况还适用这种算法吗，因为如果有资本公积-资本溢价，在母公司报表上就按持股比例确认了一块资本公积，那么再按该公允值与按100%投资比例计算的应享有原子公司自购买日其持续计算的净资产份额之间的差额计入当期损益之间会不会有重复

回答人：chenyiwei
不应有重复。合并报表层面和母公司个别报表层面的会计处理是完全互相独立的两个体系，不会因为母公司个别报表层面的处理而影响到合并层面的应有结果。